zh-CN: 岩石成分: 安山岩; 玄武岩; 角砾岩; 粉笔; 燧石; 砾岩; 闪长岩; 辉长岩; 片麻岩; 花岗岩; 石灰石; 大理石; 黑曜石; 浮石; 石英岩; 流纹岩; 砂岩; 片岩; 页岩; 石板; 其他
hr-HR: Sastav stijene: Andezit; Bazalt; Kršnik; Kreda; Chert; Konglomerat; Diorit; Gabro; Gnajs; Granit; Vapnenac; Mramor; Opsidijan; Plavac; Kvarcit; Riolit; Pješčenjak; Škriljavac; Škriljac; Škriljevac; Ostalo
sv: Stensammansättning: Andesit; Basalt; Breccia; Kalk; Hornsten; Konglomerat; Diorit; Gabbro; Gnejs; Granit; Kalksten; Marmor; Obsidian; Pimpsten; Kvartsit; Ryolit; Sandsten; Skiffer; Skiffer; Skiffer; Annat
tr: Kaya Bileşimi: Andezit; Bazalt; Breş; Tebeşir; Çört; Konglomera; Diyorit; Gabro; Gnays; Granit; Kireçtaşı; Mermer; Obsidiyen; Pomza; Kuvarsit; Riyolit; Kumtaşı; Şist; Shale; Slate; Diğer
ro-RO: Compoziția rocilor: Andezit; Bazalt; Brecie; Cretă; Șist silicios; Conglomerat; Diorit; Gabro; Gnais; Granit; Calcar; Marmură; Obsidian; Piatră ponce; Cuarțit; Riolit; Gresie; Șist; Șist argilos; Ardezie; Altele
zh-TW: 岩石組成: 安山岩; 玄武岩; 角礫岩; 粉筆; 燧石; 礫岩; 閃長岩; 輝長岩; 片麻岩; 花崗岩; 石灰岩; 大理石; 黑曜石; 浮石; 石英岩; 流紋岩; 砂岩; 片岩; 頁岩; 石板; 其他
ru: Состав камня: Андезит; Базальт; Брекчия; Мел; Кремень; Конгломерат; Диорит; Габбро; Гнейс; Гранит; Известняк; Мрамор; Обсидиан; Пемза; Кварцит; Риолит; Песчаник; Кристаллический сланец; Сланец; Аспидный сланец; Другое
es: Composición de la roca: Andesita; Basalto; Brecha; Tiza; Chert; Conglomerado; Diorita; Gabro; Gneis; Granito; Piedra caliza; Mármol; Obsidiana; Pómez; Cuarcita; Riolita; Piedra arenisca; Esquisto; Esquisto; Pizarra; Otros
it: Composizione della roccia: Andesite; Basalto; Breccia; Gesso; Selce; Conglomerato; Diorite; Gabbro; Gneiss; Granito; Pietra calcarea; Marmo; Ossidiana; Pomice; Quarzite; Riolite; Arenaria; Scisto; Argillite; Ardesia; Altro
sl-SI: Kompozicija kamnine: Andezit; Bazalt; Breča; Kreda; Roženec; Konglomerat; Diorit; Gabro; Gnajs; Granit; Apnenec; Marmor; Obsidian; Plovec; Kvarcit; Riolit; Peščenjak; Skrilavec; Skrilavec; Skril; Drugo
el: Σύνθεση πετρώματος: Ανδεσίτης; Βασάλτης; Λατυποπαγές; Κιμωλία; Πυριτόλιθος; Συσσωμάτωμα; Διορίτης; Γάββρος; Γνευσίτης; Γρανίτης; Ασβεστόλιθος; Μάρμαρο; Οψιανός; Ελαφρόπετρα; Χαλαζίτης; Ρυόλιθος; Ψαμμίτης; Σχιστόλιθος; Σχιστόλιθος; Σχιστόλιθος; Άλλο
nl: Rotscompositie: Andesiet; Basalt; Breccie; Krijt; Hoornkiezel; Conglomeraat; Dioriet; Gabbro; Gneis; Graniet; Kalksteen; Marmer; Obsidiaan; Puimsteen; Kwartsiet; Rhyoliet; Zandsteen; Schist; Schalie; Leisteen; Andere
bg-BG: Състав на скала: Андезит; Базалт; Брекча; Креда; Черта; Конгломерат; Диорит; Габро; Гнайс; Гранит; Варовик; Мрамор; Обсидиан; Пемза; Кварцит; Риолит; Пясъчник; Метаморфни шисти; Глинести шисти; Слейт; Други
de: Gesteinszusammensetzung: Andesit; Basalt; Brekzie; Kreide; Chert; Konglomerat; Diorit; Gabbro; Gneis; Granit; Kalkstein; Marmor; Obsidian; Bimsstein; Quartzite; Rhyolith; Sandstein; Glimmerschiefer; Schieferton; Schiefer; Sonstiges
en: Rock composition: Andesite; Basalt; Breccia; Chalk; Chert; Conglomerate; Diorite; Gabbro; Gneiss; Granite; Limestone; Marble; Obsidian; Pumice; Quartzite; Rhyolite; Sandstone; Schist; Shale; Slate; Other
ja: 岩石の構成: 安山岩; 玄武岩; 角礫岩; チョーク; チャート; 礫岩; 閃緑岩; 斑れい岩; 片麻岩; 花崗岩; 石灰岩; 大理石; 黒曜石; 軽石; 珪岩; 流紋岩; 砂岩; 片岩; 頁岩; 粘板岩; その他
nb: Steinkomposisjon: Andesitt; Basalt; Breccia; Kritt; Chert; Konglomerat; Dioritt; Gabbro; Gneis; Granitt; Kalkstein; Marmor; Obsidian; Pimpstein; Kvartsitt; Ryolitt; Sandstein; Schist; Leirskifer; Skifer; Annen
fi: Kallion koostumus: Andesiitti; Basaltti; Breccia; Liitu; Sertti; Konglomeraatti; Dioriitti; Gabbro; Gneissi; Graniitti; Kalkkikivi; Marmori; Obsidiaani; Hohkakivi; Kvartsiitti; Ryoliitti; Hiekkakivi; Liuske; Kalkki; Liuskekivi; Muu
pt-BR: Composição rochosa: Andesito; Basalto; Brecha; Giz; Chert; Conglomerado; Diorito; Gabro; Gneiss; Granito; Calcário; Mármore; Obsidiana; Pedra-pomes; Quartzito; Riólito; Arenito; Xisto; Folhelho; Ardósia; Outro
th: องค์ประกอบของหิน: แอนดีไซต์; หินบะซอลต์; เบรชชา; ชอล์ก; หินเชิร์ต; หินกรวดมน; หินไดออไรต์; หินแกบโบร; หินไนส์; หินแกรนิต; หินปูน; หินอ่อน; ออบซิเดียน; หินพัมมิส; หินควอร์ตไซต์; หินไรโอไลต์; หินทราย; หินชีสต์; หินดินดาน; หินชนวน; อื่นๆ
cs: Složení horniny: Andezit; Čedič; Brekcie; Psací křída; Rohovec; Slepenec; Diorit; Gabro; Rula; Žula; Vápenec; Mramor; Obsidián; Pemza; Kvarcit; Ryolit; Pískovec; Břidlice; Jílovitá břidlice; Břidlice; Jiné
ko: 암석 조성: 안산암; 현무암; 각력암; 분필; 처트; 역암; 섬록암; 반려암; 편마암; 화강암; 석회암; 대리석; 흑요석; 경석; 규암; 유문암; 사암; 편암; 셰일; 슬레이트; 기타
lt-LT: Uolienos sudėtis: Andesitas; Bazaltas; Brekčija; Kreida; Silicio skalūnas; Konglomeratas; Dioritas; Gabras; Gneisas; Granitas; Kalkakmenis; Marmuras; Obsidianas; Pemza; Kvarcitas; Riolitas; Smiltainis; Skalūnas; Skalūnas; Šiferis; Kita
da: Klippesammensætning: Andesit; Basalt; Breccia; Kridt; Chert; Konglomerat; Diorit; Gabbro; Gnejs; Granit; Kalksten; Marmor; Obsidian; Pimpsten; Kvartsit; Rhyolit; Sandsten; Schist; Lerskifer; Skifer; Andet
hu: Kőzet összetétele: Andezit; Bazalt; Breccsa; Kréta; Kovakő; Kavicskő; Diorit; Gabbro; Gneiss; Gránit; Mészkő; Márvány; Obszidián; Habkő; Kvarcit; Riolit; Homokkő; Pala; Agyagpala; Palakő; Egyéb
pl: Kompozycja skalna: Andezyt; Bazalt; Breccia; Kreda; Rogowiec; Konglomerat; Dioryt; Gabro; Gnejs; Granit; Wapień; Marmur; Obsydian; Pumeks; Kwarcyt; Ryolit; Piaskowiec; Łupek metamorficzny; Łupek ilasty; Łupek; Pozostałe
vi: Thành phần đá: Andesit; Đá bazan; Dăm kết; Đá phấn; Chert; Cuội kết; Diorit; Đá Gabbro; Đá Gneiss; Đá granit; Đá vôi; Cẩm thạch; Đá vỏ chai; Đá bọt; Quartzit; Rhyolit; Đá sa thạch; Diệp thạch; Đá phiến; Đá bảng; Khác
fr: Composition rocheuse: Andésite; Basalte; Brèche; Craie; Chert; Conglomérat; Diorite; Gabbro; Gneiss; Granit; Calcaire; Marbre; Obsidienne; Pierre ponce; Quartzite; Rhyolite; Grès; Schiste; Schiste argileux; Ardoise; Autre
sk-SK: Zloženie horniny: Andezit; Čadič; Breccia; Krieda; Rohovec; Zlepenec; Diorit; Gabro; Rula; Žula; Vápenec; Mramor; Obsidián; Pemza; Kremeň; Ryolit; Pieskovec; Bridlica; Bridlica; Bridlica; Iné
pt-PT: Composição rochosa: Andesito; Basalto; Brecha; Giz; Cherte; Conglomerado; Diorito; Gabro; Gnaisse; Granito; Calcário; Mármore; Obsidiana; Pedra-pomes; Quartzito; Riolito; Arenito; Xisto; Xisto argiloso; Ardósia; Outro